【裁判字號】    99,撤緩,321
【裁判日期】    991217
【裁判案由】    聲請撤銷緩刑
【裁判全文】
臺灣板橋地方法院刑事裁定             99年度撤緩字第321號
聲  請  人  臺灣板橋地方法院檢察署檢察官
受  刑  人  陳會珍
上列聲請人因受刑人犯重利案件，聲請撤銷緩刑之宣告（99年度
執聲字第3825號），本院裁定如下：
    主  文
聲請駁回。
    理  由
一、聲請意旨略以：受刑人陳會珍因犯重利案件，經臺灣士林地
    方院於民國96年5 月28日以96年度簡字第269 號判處有期徒
    刑七月，緩刑三年，並於96年7 月2 日確定。茲查該受刑人
    在緩刑期內即99年2 月26日上午1 時至2 時間，在臺北市○
    ○區○○路之京華城內，飲用酒精類飲品啤酒，酒後呼氣之
    酒精濃度達每公升0.59毫克，已達不能安全駕駛狀態仍駕駛
    重機車，途經臺北市中正區○○○路、羅斯福路口，為警攔
    查，而另犯公共危險罪，經臺灣臺北地方院於99年6 月9 日
    以99年度北交簡字第377 號判處罰金新臺幣六萬元，如易服
    勞役，以新臺幣一千元折算一日，於99年6 月28日確定，足
    見其不知悔悟自新，原宣告之緩刑難收其預期效果，而有執
    行刑罰之必要，合於刑法第75條之1 第1 項第2 款所定得撤
    銷緩刑宣告之原因，爰依刑事訴訟法第476 條規定聲請撤銷
    之等語。
二、按於98年5 月19日刑法修正施行前，受緩刑之宣告，98年5
    月19日修正刑法施行後，仍在緩刑期內者，適用98年5 月19
    日修正施行之刑法第75條及第75條之1 規定，刑法施行法第
    6 條之1 第2 項定有明文。是本件係依修正前刑法宣告緩刑
    ，迄現行刑法施行後仍在緩刑期內，即應適用修正後刑法第
    75條之1 規定。又依98年5 月19日修正施行後之刑法第75條
    之1 第1 項第2 款規定，緩刑期內因故意犯他罪，而在緩刑
    期內受六月以下有期徒刑、拘役或罰金之宣告確定，足認原
    宣告之緩刑難收其預期效果，而有執行刑罰之必要者，得撤
    銷其宣告。考其立法意旨略以：關於緩刑之撤銷，現行法第
    75條第1 項固已設有2 款應撤銷之原因；至得撤銷緩刑之原
    因，則僅於保安處分章內第93條第3 項與撤銷假釋合併加以
    規定，體例上不相連貫，實用上亦欠彈性，爰參酌德國及奧
    地利現行立法例增訂得撤銷緩刑之原因，其中現行關於緩刑
    前或緩刑期間故意犯他罪，而在緩刑期內受得易科罰金之有
    期徒刑之宣告者，列為應撤銷緩刑之事由，因認過於嚴苛，
    而排除第75條應撤銷緩刑之事由，移列至得撤銷緩刑事由，
    俾使法官依被告再犯情節，而裁量是否撤銷先前緩刑之宣告
    。其次，如有前開事由，但判決宣告拘役、罰金時，可見行
    為人仍未見悔悟，有列為得撤銷緩刑之事由，以資彈性適用
    ，爰於第1 項第1 款、第2 款增訂之。且本條採用裁量撤銷
    主義，賦予法院撤銷與否之權限，特於第1 項規定實質要件
    為「足認原宣告之緩刑難收其預期效果，而有執行刑罰之必
    要」，供作審認之標準。亦即於「得」撤銷緩刑之情形，法
    官應依職權本於合目的性之裁量，妥適審酌被告所犯前後數
    罪間，關於法益侵害之性質、再犯之原因、違反法規範之情
    節是否重大、被告主觀犯意所顯現之惡性及其反社會性等情
    ，是否已使前案原為促使惡性輕微之被告或偶發犯、初犯改
    過自新而宣告之緩刑，已難收其預期之效果，而確有執行刑
    罰之必要，此與刑法第75條第1 項所定2 款要件有一具備，
    即毋庸再行審酌其他情狀，應逕予撤銷緩刑之情形不同，先
    予敘明。
三、經查：受刑人陳會珍前因犯重利案件，經臺灣士林地方院於
    民國96年5 月28日以96年度簡字第269 號判處有期徒刑七月
    ，緩刑三年，並於96年7 月2 日確定在案，且於緩刑期內即
    99年2 月26日上午1 時至2 時間，在臺北市○○區○○路之
    京華城內，飲用酒精類飲品啤酒，酒後呼氣之酒精濃度達每
    公升0.59毫克，已達不能安全駕駛狀態仍駕駛重機車，途經
    臺北市中正區○○○路、羅斯福路口，為警攔查，而另犯公
    共危險罪，經臺灣臺北地方院於99年6 月9 日以99年度北交
    簡字第377 號判處罰金新臺幣六萬元，如易服勞役，以新臺
    幣一千元折算一日，於99年6 月28日確定等情，有上開案號
    刑事判決及臺灣高等法院被告前案紀錄表在卷可稽。是以受
    刑人雖於上開緩刑期內確有故意犯他罪，而於緩刑期內受罰
    金之宣告確定之事實，然究否可予撤銷上開緩刑之宣告，揆
    諸首揭法條規定與說明，仍應由本院審慎判斷是否足認原宣
    告之緩刑難收其預期效果，而有執行刑罰之必要，必此要件
    亦屬符合，始得撤銷受刑人上開緩刑之宣告。今受刑人於緩
    刑期間所犯醉態駕駛之公共危險罪，係屬偶發犯，且尚未直
    接侵害任何個人法益，與其前所犯重利罪，兩者犯罪情節並
    不相同，所侵害法益殊異，核無關聯或類似性。況受刑人後
    案所犯係刑法第185 條之3 醉態駕駛罪，法定本刑係一年以
    下有期徒刑、拘役或科或併科新臺幣十五萬元以下罰金，原
    非重罪，且其亦僅經本院判處罰金新臺幣六萬元，可見犯罪
    情節尚非重大，本院實難以受刑人於緩刑期間所為偶發尚非
    侵害個人法益之公共危險犯行，遽推認其前所受宣告之緩刑
    已難收預期效果，而有執行刑罰之必要。再者，檢察官亦未
    提出其他積極證據或具體說明受刑人有何情狀足認「原宣告
    之緩刑難收其預期效果，而有執行刑罰之必要」。職是，要
    難遽認受刑人確屬不知悔改，而足認原所宣告之緩刑難收預
    期效果，確有執行刑罰之必要，故檢察官聲請撤銷緩刑之宣
    告，容難認屬有合，應予駁回。
四、依刑事訴訟法第220 條，裁定如主文。
中    華    民    國    99    年    12    月    17    日
                  刑事第十庭    法  官  張江澤
以上正本證明與原本無異。
如不服本裁定，應於送達後5 日內，向本院提出抗告狀。
                                書記官  梁宜庭
中    華    民    國    99    年    12    月    20    日

司法院資訊處製作；財團法人民間司法改革基金會備份。
